臺灣臺北地方法院民事判決
　　　　　　　　　　　　　　　　  111年度北簡字第14882號
原      告  李建勲  
被      告  張若芸  


訴訟代理人  李英齊  
上列當事人間請求損害賠償(交通)事件，本院於民國111年11月2
1日言詞辯論終結，判決如下：
    主      文
被告應給付原告新臺幣壹萬柒仟貳佰參拾捌元。
原告其餘之訴駁回。
訴訟費用由被告負擔二十五分之三，餘由原告負擔。
本判決第一項得假執行。但被告以新臺幣壹萬柒仟貳佰參拾捌元
為原告預供擔保，得免為假執行。
    事實及理由
壹、程序方面：
    按因侵權行為涉訟者，得由行為地之法院管轄。民事訴訟法
    第15條第1項定有明文。查本件侵權行為地為臺北市大安區
    和平東路2段與建國南路2段口，依上開規定，本院自有管轄
    權。
貳、實體方面：
一、原告起訴主張：原告於民國111年1月7日16時42分許駕駛訴
    外人江錦萱所有之車牌號碼000－0000號自用小客車（下稱系
    爭A車），行經臺北市大安區和平東路2段與建國南路2段口
    時，適有被告駕駛車牌號碼0000－00號自用小客車（下稱系
    爭B車），因自右轉專用車道跨越雙白線而撞擊系爭A車，致
    系爭A車受損。又系爭A車為江錦萱所有，江錦萱業已將上開
    系爭A車之損害賠償債權讓與予原告，爰依侵權行為法律關
    係請求被告賠償新臺幣(下同)14萬6,000元【包含系爭A車修
    復費用3萬6,000元、出庭薪資損失2萬元、系爭A車維修期間
    無法用車之損失9萬元】等語。並聲明：被告應給付14萬6,0
    00元。
二、被告則以：針對原告請求之系爭A車修復費用3萬6,000元部
    分無意見，但對於薪資損失及修車期間無法用車之損失部分
    均有爭執，且原告並未提出修復期間之單據。又系爭B車於
    轉彎前是靜止之狀態，而被告於轉彎前有開啟方向燈並查看
    後照鏡及側面鏡，確認無車輛後始變換車道，而被告駕駛系
    爭B車進入車道2/3後，即遭系爭A車撞擊，並於撞擊後立即
    停止行進。另被告於111年1月即辦理出險，僅因認為應先釐
    清本件車禍事故之肇事責任後再進行處理等語，資為抗辯。
    並聲明：原告之訴駁回。
三、經查，原告主張系爭A車與系爭B車於上開時、地發生擦撞，
    系爭A車因此受損等情，業據提出初步分析研判表、臺北市
    政府警察局大安分局道路交通事故當事人登記聯單、道路交
    通事故現場圖、估價單及照片黏貼紀錄表等件為證（見本院
    卷第13至29頁），核屬相符，並有本院職權調閱本件車禍肇
    事案相關資料在卷可稽（見本院卷第33至44頁），且為被告
    所不爭執，自堪信為真實。
四、得心證之理由：
（一）按汽車行駛時，駕駛人應注意車前狀況及兩車併行之間隔
      ，並隨時採取必要之安全措施。汽車變換車道時，應讓直
      行車先行，並注意安全距離。道路交通安全規則第94條第
      3項前段及第98條第1項第6款分別定有明文。又按因故意
      或過失，不法侵害他人之權利者，負損害賠償責任。汽車
      、機車或其他非依軌道行駛之動力車輛，在使用中加損害
      於他人者，駕駛人應賠償因此所生之損害。民法第184條
      第1項前段及第191條之2規定分別定有明文。原告主張被
      告於上開時、地駕駛系爭B車因自右轉專用車道跨越雙白
      線而撞擊系爭A車，致系爭A車受損。然為被告所否認，辯
      稱系爭B車於轉彎前為靜止狀態，且被告於轉彎前有開啟
      方向燈並查看後照鏡及側面鏡，確認無車輛後始變換車道
      云云。然查，本院當庭勘驗事故發生時之系爭A車行車紀
      錄器畫面結果顯示：「（0：25至0：29）原告駕駛系爭A
      車由北向南直行於臺北市大安區建國南路第二車道。右前
      方則有被告駕駛之系爭B車停等於建國南路第三車道，此
      時系爭B車之煞車燈為亮燈狀態，且前方地面可見第二車
      道劃有直行標線、第三車道則劃有右轉標線。（0：30）
      系爭A車持續向前行駛，此時系爭B車之煞車燈熄滅。（0
      ：31至0：32）系爭A車持續向前行駛至系爭B車左後方，
      系爭B車則開始向左移動，此時系爭B車之右前車輪已位於
      第二、三車道間之分道線位置。（0：32）系爭A車持續向
      前行駛，而系爭B車之左前車輪已切入第二車道，此時系
      爭B車之左側方向燈亮起1下。（0：33）系爭A車於系爭B
      車左前車輪切入第二車道後，隨即煞車減速。（0：34）
      系爭B車仍持續向左切入第二車道，此時系爭B車之左後車
      尾與系爭A車右前車頭發生碰撞，且畫面出現晃動。（0：
      35至0：37）系爭A車停止行進，而系爭B車則向左切入系
      爭A車前方後，停止於第二車道。」等情，此有勘驗筆錄
      在卷可稽（見本院卷第84至85頁），依上開畫面可知，系
      爭B車既為轉彎車，系爭A車為直行車，依上開說明，系爭
      B車欲左轉進入第二車道時，本有注意確認左方直行而來
      之系爭A車及禮讓直行系爭A車先行之義務，然竟疏未注意
      ，致系爭A車閃避不及而與系爭B車發生碰撞而肇事。從而
      ，被告就本件車禍事故之發生具有過失，且被告之過失行
      為與系爭A車所受之損害間有相當因果關係，依上開說明
      ，原告主張因被告之上開侵權行為，請求被告就系爭A車
      所受之損害負損害賠償責任，應屬有據。
（二）另侵權行為損害賠償之請求權，以受有損害為成立要件，
      故被害人得請求賠償之金額，應視其實際所受之損害而定
      。茲就原告請求金額審究如下：　　　
　 1、修復費用3萬6,000元部分：　
　　　按不法毀損他人之物者，被害人得請求賠償其物因毀損所
      減少之價額。民法第196條定有明文。又依上開規定請求
      賠償物被毀損所減少之價額，得以修復費用為估定之標準
      ，但以必要者為限（例如：修理材料以新品換舊品，應予
      折舊），最高法院77年度第9次民事庭會議決議參照。衡
      以系爭A車有關零件部分之修復，既以新零件更換被損害
      之舊零件，則在計算損害賠償額時，自應將零件折舊部分
      予以扣除。而依行政院所發布之固定資產耐用年數表及固
      定資產折舊率表，自用小客車之耐用年數為5年，依定率
      遞減法每年應折舊369/1000，其最後1年之折舊額，加歷
      年折舊累積額，總和不得超過該資產成本原額之10分之9
      ，是其殘值為10分之1。並以1年為計算單位，其使用期間
      未滿1年者，按實際使用之月數相當於全年之比例計算之
      ，不滿1月者，以1月計算之。查系爭A車因本件車禍事故
      之修復費用為工資1萬5,150元及零件2萬0,878元，此有原
      告提出之估價單等件為證（見本院卷第19至21頁），而系
      爭A車係於105年4月出廠領照使用，亦有本院職權調閱之
      系爭A車車籍資料在卷足憑（見本院卷第89頁），則至111
      年1月7日發生上開車禍事故之日為止，系爭A車已實際使
      用5年10月，扣除其零件費用經折舊後價值應為資產成本
      額10分之1，即2,088元。（計算式：2萬0,878元×1/10＝2,
      088元，元以下4捨5入。），則原告得請求之車輛修復費
      用應為1萬7,238元（計算式：工資1萬5,150元＋零件2,088
      元＝1萬7,238元）。從而，原告請求被告賠償1萬7,238元
      ，應屬有據，逾此範圍，原告不得請求。
　 2、出庭薪資損失2萬元部分：
　　　按人民因調解、訴訟所花費時間、勞力及金錢，不可一概
      認屬他方應賠償之損害，蓋原告欲循訴訟程序解決糾紛、
      維護自身權益，本需耗費相當勞費，此非被告侵權行為必
      然造成之結果，而為法治社會解決紛爭制度設計所不得不
      然。故雙方有關出席調解、開庭等勞費支出，除法律別有
      規定外，本應由各當事人自行負擔，尚難向他方請求損害
      賠償。原告主張因本件車禍事故需前往法院開庭，受有出
      庭薪資損失2萬元云云。然此乃原告為維護其自身權益而
      參與司法程序所支出之訴訟成本，與被告上開過失行為間
      ，難認有相當因果關係，是原告此部分請求，難認有據。
　 3、系爭A車維修期間無法用車之損失9萬元部分：
　　　原告主張系爭A車因本件車禍事故受損後，均停放於車廠
      及停車場待修，且因被告遲未同意修復系爭A車，使原告
      共計60日無法用車，而原告因每日需接送小孩就學，每日
      花費1,500元搭乘計程車，原告共計受有9萬元（計算式：
      1,500元×60日＝9萬元）之損失云云。然查，原告既自陳系
      爭A車於本件事故發生後，尚未達無法使用之程度（見本
      院卷第85頁），故縱被告確實未同意維修車廠修復系爭A
      車，惟原告於本件車禍事故發生後，將系爭A車放置於車
      廠或停車場而未使用，應屬原告個人化之選擇，被告之上
      開行為並非必然造成原告受有共計60日無法用車之損害結
      果，兩者間難認有相當因果關係存在，是原告此部分之請
      求，不應准許。
五、綜上所述，原告依侵權行為法律關係請求被告賠償1萬7,238
    元，為有理由，應予准許。逾此範圍之請求，為無理由，應
    予駁回。
六、本件原告勝訴部分係就民事訴訟法第427條第1項訴訟適用簡
    易程序所為被告敗訴之判決，依同法第389條第1項第3款規
    定，應依職權宣告假執行。並依同法第392條第2項規定，依
    職權宣告被告預供擔保後，得免為假執行。
七、本件事證已臻明確，兩造其餘攻擊防禦方法及舉證，核與本
    件判決結果無影響，爰不另予一一論述，併此敘明。
八、訴訟費用負擔之依據：民事訴訟法第79條。
中　　華　　民　　國　　111 　年　　11　　月　　30　　日
                  臺北簡易庭  法  官  陳家淳
以上正本證明與原本無異。
如不服本判決，應於判決送達後20日內向本庭（臺北市○○○路
0段000巷0號）提出上訴狀。（須按他造當事人之人數附繕本）
如委任律師提起上訴者，應一併繳納上訴審裁判費。
中　　華　　民　　國　　111 　年　　12　　月　　6 　　日
                              書記官  蘇炫綺